# 收入成本是否一定要配比？

提问人：洛天贰 时间：2018-06-15 16:44:49
举个例子： 甲公司，咨询服务业，销售、管理、项目承做三个部门。项目部门 5 个人。
这里假设一年内的业务发生情况如下：
1.2月份没项目
3 月初接到项目A，项目部出 2 人，一周做完。
4 月， 5 月没项目。
6 月中接项目B，项目部出 4 人， 8 月中做完。
9 月， 10 月， 11 月没项目
12 月初接项目C，项目部出 3 人，次年 1 月中做完。
这类型业务的成本核算，是按项目来进行？ 歇业的时候项目部的人工、房租等都进费用？
项目A只有 2 人承做，这 2 人的工资进劳务成本，房租等按 2 个人头分摊进劳务成本，其他进费用？ 确认收入的时候结转至主营成本？
这样核算觉得好奇怪。
这类型的企业和业务，成本核算应该怎么作比较好？ 有必要这样的去配吗？我觉得没有意义。请有经验的老师谈谈，谢谢。

回答人：chenyiwei
这样处理是符合准则规定的，有收入对应的支出可作为成本，闲置期间（包括生产设备和人力资源）无收入对应的相关支出列入管理费用。当然如果闲置的影响不重大，也可以不做这样的区分。

提问人：dianaye 时间：2019-04-30 09:28:24
我也比较疑惑，我们是做软件开发的，研发人员工资占比较大，都直接进管理费用了，没有按收入同步结转费用

回答人：chenyiwei
以销售自行研发的通用软件为主业的公司都有这种情况。